zh-TW: 體育用品 > 室外休閒 > 露營和健行 > 露營炊具和餐具 > 露營餐具: 露營湯叉; 露營餐具套組
el: Αθλητικά είδη > Υπαίθριες δραστηριότητες αναψυχής > Κατασκήνωση & πεζοπορία > Σκεύη μαγειρικής & σερβιρίσματος κατασκήνωσης > Σκεύη κατασκήνωσης: Κουταλοπίρουνα κάμπινγκ; Σετ μαχαιροπίρουνα κάμπινγκ
es: Equipamiento deportivo > Actividades al aire libre > Camping y senderismo > Vajillas y utensilios de cocina para camping > Utensilios de camping: Cucharas-tenedor de camping; Sets de utensilios de camping
vi: Dụng cụ thể thao > Giải trí ngoài trời > Cắm trại & Đi bộ đường dài > Dụng cụ nấu nướng & Bộ đồ ăn cắm trại > Vật dụng cắm trại: Thìa dĩa cắm trại; Bộ dụng cụ ăn uống cắm trại
cs: Sportovní potřeby > Outdoorové aktivity > Kempování a turistika > Kempinkové nádobí a jídelní sady > Kempinkové příbory: Kempingové lžičkovidličky; Sady kempingových příborů
hr-HR: Sportska oprema > Rekreacija na otvorenom > Kampiranje i planinarenje > Posuđe za kuhanje i jelo za kampiranje > Pribor za kampiranje: Plastične vilice/žlice za kampiranje; Kompleti pribora za kampiranje
lt-LT: Sporto prekės > Poilsis lauke > Stovyklavimas ir žygiai > Stovyklavimo indai > Stovyklavimo reikmenys: Kempingo šaukštai-šakutės; Stovyklavimo įrankių rinkiniai
bg-BG: Спортни стоки > Спортни занимания на открито > Къмпинг и туризъм > Къмпинг съдове за готвене и хранене > Къмпинг прибори: Мултифункционални прибори за къмпинг; Комплекти прибори за къмпинг
ro-RO: Articole sportive > Recreere în aer liber > Camping și drumeții > Vase de gătit și veselă pentru camping > Ustensile pentru camping: Linguri-furculițe pentru camping; Seturi de tacâmuri pentru camping
ko: 스포츠용품 > 야외 레크레이션 > 캠핑/하이킹 > 캠핑용 조리 기구/식기류 > 캠핑용 조리기구: 캠핑 스포크; 캠핑 수저 세트
it: Articoli sportivi > Ricreazione outdoor > Campeggio e trekking > Pentole e stoviglie da campeggio > Utensili da campeggio: Posate multiuso da campeggio; Set di utensili da campeggio
ru: Спортивные товары > Активный отдых на открытом воздухе > Кемпинги и походы > Походные столовые приборы и посуда > Походная кухонная утварь: Туристические ловилки; Наборы туристических столовых приборов
de: Sportartikel > Outdoor-Aktivitäten > Camping & Wandern > Camping-Töpfe & -Geschirr > Campingutensilien: Camping-Göffel; Camping-Bestecksets
pt-BR: Artigos esportivos > Atividades ao ar livre > Acampamento e caminhada > Panelas e louça para camping > Utensílios para acampamento: Sporks (talheres multifuncionais) de acampamento; Conjuntos de talheres de acampamento
en: Sporting Goods > Outdoor Recreation > Camping & Hiking > Camping Cookware & Dinnerware > Camping Utensils: Camping Sporks; Camping Utensil Sets
ja: スポーツ用品 > 屋外レクリエーション > キャンプ ・ハイキング > キャンプ用調理器具・食器類 > キャンプ用食器: キャンプ用スポーク; キャンプ用カトラリーセット
hu: Sportszerek > Szabadtéri kikapcsolódás > Kemping és túrázás > Kempingedények és -étkészletek > Kemping-evőeszközök: Kemping kanálvillák; Kemping evőeszközkészletek
pl: Sprzęt sportowy > Rekreacja na świeżym powietrzu > Camping i chodzenie po górach > Turystyczne akcesoria kuchenne > Sztućce kempingowe: Niezbędniki kempingowe; Zestawy sztućców kempingowych
sv: Sportartiklar > Utomhusaktiviteter > Camping, vandring och backpacking > Kokkärl och bestick för camping > Campingredskap: Sporkar för camping; Bestickset för camping
sl-SI: Športna oprema > Rekreacija na prostem > Kampiranje in pohodništvo > Kuhinjska in jedilna posoda za kampiranje > Pripomočki za kampiranje: Vilice-žlica za kampiranje; Kompleti pripomočkov za kampiranje
nb: Sportsutstyr > Friluftsliv > Camping og fjellvandring > Matlagningsutstyr for camping > Campingbestikk: Sporks til camping; Bestikksett til camping
pt-PT: Artigos de desporto > Atividades recreativas no exterior > Campismo e caminhada > Utensílios e louça de campismo > Utensílios de campismo: Garfos-colher de campismo; Conjuntos de talheres de campismo
fi: Urheilutarvikkeet > Ulkoharrasteet > Retkeily ja vaellus > Retkikeittimet ja -astiat > Retkiaterimet: Retkiluhat; Retkiaterinsetit
sk-SK: Športový tovar > Exteriérové rekreakčné športy > Kempovanie a turistika > Kempingový riad a potreby na stolovanie > Kempingové potreby: Kempingové lyžice; Súpravy kempingových potrieb
nl: Sportartikelen > Buitenrecreatie > Kamperen en wandelen > Kookgereedschap en borden en bestek voor kamperen > Keukengerei voor kamperen: Campingsporks; Besteksets voor de camping
fr: Équipements sportifs > Loisirs de plein air > Camping et randonnée > Ustensiles et vaisselle de cuisine pour le camping > Ustensiles de camping: Cuillères-fourchettes de camping; Ensembles d’ustensiles de camping
tr: Spor Malzemeleri > Açık Hava Etkinlikleri > Kampçılık ve Doğa Yürüyüşü > Kamp Pişirme Gereçleri ve Yemek Takımları > Kamp Gereçleri: Kamp kaşık-çatalları; Kamp çatal bıçak takımları
th: อุปกรณ์กีฬา > สันทนาการกลางแจ้ง > การตั้งแคมป์และเดินเขา > อุปกรณ์ทำอาหารและบนโต๊ะอาหารสำหรับการตั้งแคมป์ > เครื่องใช้ในครัวสำหรับแคมป์ปิ้ง: ช้อนส้อมแคมป์ปิ้ง; ชุดช้อนส้อมแคมป์ปิ้ง
da: Sportsartikler > Friluftsliv > Camping og vandreture > Campingkogegrej og -spisestel > Camping – køkkenredskaber: Sporks til camping; Bestiksæt til camping
zh-CN: 体育用品 > 户外休闲 > 野营与远足 > 野营炊具与餐具 > 野营炊具: 露营叉勺; 露营餐具套装